# 持有保障性住房（廉租房）如何进行账务处理

提问人：329275 时间：2019-10-12 00:26:06
背景：某客户国有企业取得一批保障性住房（廉租房）的所有权和管理权，取得相关产权证，有收取租金的权利和保障房维护的义务。
问题： 1 、保障性住房如何入账，计入投资性房地产、固定资产还是什么科目？
2 、保障性住房是否要进行折旧或摊销，如果要的话，折旧或摊销计入哪个科目？
3 、保障性住房的租金收入如何进行账务处理？
望各位前辈百忙之中给予指教！

回答人：chenyiwei
保障性住房有特定的政策目的，不能将其持有目的单纯理解为获取租金收入和资本增值，因此不属于投资性房地产。如果该保障性住房目前用于出租的，则考虑作为固定资产。但其初始计量金额不能超过预计经营期内每年所产生的现金净流入（不含政府补贴）的折现值。需特别注意不能直接引用成本法下的评估值入账。
这类资产往往是政府划拨给本地的融资平台公司或者保障房管理公司，这类公司往往有发债融资的需求，因而存在通过虚增资产价值、以公允价值计量资产等方式做大其净资产的强烈动机。在审计执业过程中务必谨慎对待。